【裁判字號】    90,易,1391
【裁判日期】    900524
【裁判案由】    違反電子遊戲場業管理條例
【裁判全文】
臺灣臺中地方法院刑事判決                          九十年度易字第一三九一號
    公  訴  人  台灣台中地方法院檢察署檢察官
    被      告  甲○○
右列被告因違反電子遊戲場業管理條例案件，經檢察官聲請簡易判決處刑（九十年度
偵字第四九一七號），本院台中簡易庭認不宜以簡易判決處刑，改依通常程序審理，
本院判決如左：
    主  文
甲○○以賭博為常業，處有期徒刑貳月，如易科罰金，以參佰元折算壹日。
扣案之電動賭博機具明星九七水果盤拾台沒收。
    事  實
一、甲○○未依電子遊戲場業管理條例規定辦理營利事業登記，竟基於常業之犯意，
    自民國八十九年十一月十六日十七時三十分起，在台中市○○區○○路一段一九
    八巷十三號夜市之公共場所，其租用之固定攤位，擺設電動賭博機具明星九七水
    果盤十台，與不特定人賭博財物。賭博方式係以現金開分押注（每新台幣一元開
    六十分），參賭者如押中水果盤，即可向甲○○兌換香煙一包，最多可換取十包
    香煙，未押中則失分。嗣於同日二十時三十一分許，為警在上址查獲，並扣得電
    動賭博機具明星九七水果盤十台。
二、案經台中市政府函送台灣台中地方法院檢察署檢察官聲請簡易判決處刑。
    理  由
一、右揭犯罪事實，業經被告甲○○於偵查中坦承不諱，並有電動賭博機具明星九七
    水果盤十台扣案可稽。被告利用電動賭博機具明星九七水果盤，與不特定人對賭
    ，其方式係以現金開分押注，參賭者如押中水果盤，即可向被告兌換香煙一包，
    最多可換取十包香煙，未押中則失分，顯非以供人暫時娛樂之物為賭。且其長時
    間在上址租用之固定攤位擺設多達十台之電動賭博機具供不特定人賭玩，自係以
    賭博為常業，本件事證明確，被告在本院審理時翻異前供，辯稱押中分數不可兌
    換香煙，純屬娛樂云云，無非避重就輕之詞，不足採信，其犯行已堪認定。
二、核被告所為，係犯刑法第二百六十七條之常業賭博罪，並違反電子遊戲場業管理
    條例第十五條規定，應依同條例第二十二條處斷，所犯二罪間有方法結果之牽連
    關係，應從一重之常業賭博罪處斷。爰審酌被告尚無前科，已於偵查中坦承上情
    及其犯罪目的、動機、手段、所生危害等一切情狀，處以如主文所示之刑，並諭
    知易科罰金之折算標準。又被告行為後，刑法第四十一條業經立法院通過修正為
    犯最重本刑為五年以下有期徒刑以下之刑之罪，而受六個月以下有期徒刑或拘役
    之宣告，因身體、教育、職業、家庭之關係或其他正當事由，執行顯有困難者，
    得以一元以上三元以下折算一日，易科罰金。但確因不執行所宣告之刑，難收矯
    正之效，或難以維持法秩序者，不在此限（另增訂第二項，併合處罰之數罪，均
    有前項情形，其應執行之刑逾六月者，亦同），並經總統於九十年一月十日公布
    ，同年月十二日生效，本件自應適用修正公布生效之新法諭知易科罰金之折算標
    準，併予敘明。扣案之電動賭博機具明星九七水果盤十台，為當場賭博之器具，
    應依刑法第二百六十六條第二項宣告沒收。
據上論斷，應依刑事訴訟法第四百五十二條、第二百九十九條第一項前段、電子遊戲
場業管理條例第二十二條、刑法第十一條前段、第二條第一項前段、第二百六十七條
、第二百六十六條第二項、第五十五條、修正後第四十一條第一項前段、罰金罰鍰提
高標準條例第一條前段、第二條，判決如主文。
中      華      民      國      九十      年      五      月    二十四  日
法  官  鍾  堯  航
右正本證明與原本無異。
如不服本判決，應於送達後十日內向本院提出上訴狀（須附繕本），上訴於台灣高等
法院台中分院。
                                        書記官
中      華      民      國      九十      年      五      月    二十四  日
附錄論罪科刑法條
電子遊戲場業管理條例第二十二條：
違反第十五條規定者，處行為人一年以下有期徒刑、拘役或科或併科新台幣五十萬元
以上二百五十萬元以下罰金。
電子遊戲場業管理條例第十五條：
未依本條例規定辦理營利事業登記者，不得經營電子遊戲場業。
刑法第二百六十七條：
以賭博為常業者，處二年以下有期徒刑，得併科一千元以下罰金。


司法院資訊處製作；財團法人民間司法改革基金會備份。
